臺灣高等法院刑事判決　　　　　　　　　　　　　九十三年度上易字第一一四六號
　　上　訴　人
　　即　被　告　甲○○
右上訴人因毒品危害防制條例案件，不服臺灣板橋地方法院九十三年度易字第三六０
號，中華民國九十三年六月二日第一審判決（起訴案號：臺灣板橋地方法院檢察署九
十三年度核退毒偵字第一六二號），提起上訴，本院判決如左：
    主  文
上訴駁回。
    事實及理由
一、本案經本院審理結果，認第一審判決以上訴人即被告甲○○係連續犯毒品危害防
    制條例第十條第二項之施用第二級毒品罪，且被告為累犯，並審酌被告犯罪之動
    機目的，素行紀錄，智識程度（高中肄業），施用毒品非但戕害身心，亦危害社
    會秩序，以及被告犯後坦承犯行態度良好等一切情狀，判決處「甲○○連續施用
    第貳級毒品，累犯，處有期徒刑陸月，如易科罰金，以佰元折算壹日。扣案第
    貳級毒品安非他命拾小包（總計毛重伍點陸公克）及含安非他命殘渣之殘渣袋玖
    個均沒收銷燬，吸食器貳個及提撥器壹支均沒收之。」；認事用法及量刑均無不
    當，應予維持，並引用第一審判決書記載之事實、證據及理由（如附件原審判決
    書）。
二、另查原審判決理由二所載「毒品危害防制條例固於九十二年六月六日經立法院修
    正通過，總統於九十二年七月九日公布，並自九十三年一月九日開始施行」。惟
    毒品危害防制條例第十條第二項之施用第二級毒品罪，並未修正，無比較新舊法
    問題，原審以被告犯行係於上開條例修正施行後所為，予以適用修正後之新法處
    斷一節，應係屬贅述。又原審判決理由二第六行關於「海洛因」之記載係「安非
    他命」之筆誤，並應予補正。均附此敘明。
三、被告甲○○雖對於原審判決不服提起上訴，惟未提出上訴理由指摘原判決有何不
    當，應認被告上訴為無理由，應予駁回。
四、被告甲○○經合法傳喚，無正當之理由不到庭，爰不待其陳述，逕行判決。
據上論斷，應依刑事訴訟法第三百七十三條、第三百六十八條、第三百七十一條，判
決如主文。
本案經檢察官朱兆民到庭執行職務。
中　　　華　　　民　　　國　　九十三　　年　　　八　　　月　　 十二 　　日
                              臺灣高等法院刑事第八庭
                                  審判長法  官  陳  祐  治
                                        法  官  陳  晴  教
                                        法  官  王  炳  梁
右正本證明與原本無異。
不得上訴。
                                        書記官  潘　大　鵬
中　　　華　　　民　　　國　　九十三　　年　　　八　　　月　　 十二 　　日
附錄本案論罪科刑法條全文：
毒品危害防制條例第十條
施用第一級毒品者，處六月以上五年以下有期徒刑。
施用第二級毒品者，處三年以下有期徒刑。
附件：
臺灣板橋地方法院刑事判決                          九十三年度易字第三六號
    公　訴　人　臺灣板橋地方法院檢察署檢察官
    被　　　告　甲○○　男　三十一歲（民國○○○年○月○○○日生）
                        住臺北縣新莊市○○路八十一巷八號十四樓
                        居臺北縣三重市○○○路三十六號五樓之七
                        身分證統一編號：Ｚ000000000號
右列被告因毒品危害防制條例案件，經檢察官提起公訴（九十三年度核退毒偵字第一
六二號），被告於準備程序認罪，本院以簡式審判程序判決如左：
    主  文
甲○○連續施用第貳級毒品，累犯，處有期徒刑陸月，如易科罰金，以佰元折算壹
日。扣案第貳級毒品安非他命拾小包（總計毛重伍點陸公克）及含安非他命殘渣之殘
渣袋玖個均沒收銷燬，吸食器貳個及提撥器壹支均沒收之
    事  實
一、甲○○前於民國八十八年間曾因施用毒品案件，經法院裁定送勒戒處所施以觀察
    、勒戒後，認無繼續施用毒品之傾向，而由臺灣臺北地方法院檢察署檢察官於八
    十八年五月三十一日以八十八年度偵字第一○七七三號為不起訴處分確定。又於
    同年間再犯施用毒品罪，經送觀察、勒戒後認有繼續施用毒品之傾向，而經臺灣
    臺北地方法院以裁定送強制戒治（嗣於八十九年八月十七日停止戒治，同時交付
    保護管束，迄八十九年十月十七日保護管束期滿強制戒治執行完畢），而此部分
    犯行經臺灣臺北地方法院檢察署檢察官提起公訴後，業由臺灣臺北地方法院以八
    十九年度易字第九五二號判處有期徒刑八月確定。另其曾於八十七、八十八年間
    ，先後因詐欺及贓物案件，經法院分別判處有期徒刑十月及八月確定，此部分贓
    物罪之八月有期徒刑與前開施用毒品罪之八月有期徒刑罪刑，經法院於八十八年
    十月三十日定其應執行之刑為一年二月，並與前開詐欺罪之十月有期徒刑接續執
    行後，業於九十一年一月二十四日假釋出獄，同時交付保護管束，迄九十一年五
    月二十六日止保護管束期滿未經撤銷假釋，而以已執行完畢論。詎猶不知悔改，
    復基於施用第二級毒品之概括犯意，自九十三年二月十五日某時起至同年月十八
    日凌晨四時許止，在臺北縣三重市○○○路三十六號五樓之七住處內，連續施用
    第二級毒品安非他命多次。嗣經警於九十三年二月十八日十一時五十分許，持搜
    索票前往上址進行搜索而當場查獲，並扣得第二級毒品安非他命十小包（總計毛
    重五．六公克）、含安非他命殘渣之殘渣袋九個、吸食器二個及提撥器一支等物
    。
二、案經臺北縣政府警察局刑事警察隊移送臺灣板橋地方法院檢察署檢察官偵查起訴
    。
    理  由
一、右揭犯罪事實，業據被告於警詢、檢察事務官訊問時及本院審理時坦承不諱，其
    於九十三年二月十八日十三時四十五分為警所採集之尿液經送請臺灣檢驗科技股
    份有限公司檢驗後，確呈安非他命陽性反應，有該公司濫用藥物尿液檢驗報告一
    份附卷可稽（核退字卷第三頁、毒偵字卷第三○頁），另扣案十包白色結晶粉末
    經初步鑑驗後，亦有安非他命反應，有毒品初步鑑驗報告單一紙在卷可查（核退
    字卷第二三頁），並有前述犯罪事實欄所載物品扣案可資參佐，均足以擔保被告
    自白之真實性。次查被告前於八十八年間曾因施用毒品案件，經法院裁定送勒戒
    處所施以觀察、勒戒後，認無繼續施用毒品之傾向，而由臺灣臺北地方法院檢察
    署檢察官於八十八年五月三十一日以八十八年度偵字第一○七七三號為不起訴處
    分確定。又於同年間再犯施用毒品罪，經送觀察、勒戒後認有繼續施用毒品之傾
    向，而經臺灣臺北地方法院以裁定送強制戒治，嗣經入所執行強制戒治後，業於
    八十九年八月十七日停止戒治，同時交付保護管束，迄八十九年十月十七日保護
    管束期滿強制戒治執行完畢，有臺灣臺北地方法院檢察署檢察官八十八年度偵字
    第一○七七三號不起訴處分書及臺灣高等法院被告全國前案紀錄表各一份附卷可
    查。本件事證明確，被告犯行洵堪認定。
二、查毒品危害防制條例業於九十二年六月六日經立法院修正通過，總統於九十二年
    七月九日公布，並自九十三年一月九日開始施行。本件被告犯行係於上開條例修
    正施行後所為，自應適用修正後之新法處斷，合先敘明。核被告所為，係犯毒品
    危害防制條例第十條第二項之施用第二級毒品罪。其於施用前後持有毒品之低度
    行為，應為其施用之高度行為所吸收，不另論罪。又其先後多次施用第二級毒品
    海洛因之犯行，時間緊接，所犯構成要件相同，顯係基於概括犯意所為，屬連續
    犯，應依法論以一罪並加重其刑。另查被告前於八十八年間因施用毒品案件，經
    臺灣臺北地方法院以八十九年度易字第九五二號判處有期徒刑八月確定。復曾於
    曾於八十七、八十八年間，先後因詐欺及贓物案件，經法院分別判處有期徒刑十
    月及八月確定，此部分贓物罪之八月有期徒刑與前開施用毒品罪之八月有期徒刑
    罪刑，經法院於八十八年十月三十日定其應執行之刑為一年二月，並與前開詐欺
    罪之十月有期徒刑接續執行後，業於九十一年一月二十四日假釋出獄，同時交付
    保護管束，迄九十一年五月二十六日止保護管束期滿未經撤銷假釋，而以已執行
    完畢論，此有前開臺灣臺北地方法院八十九年度易字第九五二號判決書（毒偵字
    卷第二五至二七頁）及臺灣高等法院被告全國前案紀錄表各一份在卷可參，其於
    有期徒刑執行完畢後，五年內再犯本案有期徒刑以上之罪，為累犯，應依刑法第
    四十七條遞加重其刑。爰審酌被告犯罪之動機目的，素行紀錄，智識程度（高中
    肄業），施用毒品非但戕害身心，亦危害社會秩序，以及被告犯後坦承犯行態度
    良好等一切情狀，量處如主文所示之刑，並諭知如易科罰金之折算標準。扣案之
    第二級毒品安非他命十小包（總計毛重五．六公克）及九個殘渣袋上所殘留之安
    非他命殘渣，均屬於毒品危害防制條例第二條第二項第二款之毒品，茲因上開殘
    渣袋之安非他命殘渣量微且難與殘渣袋本身析離，爰一併依毒品危害防制條例第
    十八條第一項前段沒收銷燬之。又扣案吸食器二個及提撥器一支，為被告所有供
    其犯施用第二級毒品罪所用之物，業據其供明在卷，應依刑法第三十八條第一項
    第二款宣告沒收之。至於同時扣案之電子磅秤一台及空塑膠袋一包，被告雖坦承
    為其所有，惟辯稱係其從事行動電話維修職務時所用之物，與施用毒品無關等語
    ，又查無其他證據足證為供其犯罪所用之物，爰不對之諭知沒收。
三、末按除被告所犯為死刑、無期徒刑、最輕本刑為三年以上有期徒刑之罪或高等法
    院管轄第一審案件者外，於前條第一項程序進行中，被告先就被訴事實為有罪之
    陳述時，審判長得告知被告簡式審判程序之旨，並聽取當事人、代理人、辯護人
    及輔佐人之意見後，裁定進行簡式審判程序，刑事訴訟法第二百七十三條之一定
    有明文。查本件被告所犯施用第二級毒品罪之法定本刑為「三年以下有期徒刑」
    ，均非最輕本刑三年以上有期徒刑之罪，且被告於九十三年五月二十六日準備程
    序進行中，復就被訴事實為有罪之陳述，經告知被告簡式審判程序之旨，被告及
    公訴人對於本件改依簡式審判程序審理亦均表示無意見，是本院合議庭即依前揭
    刑事訴訟法規定，裁定本件進行簡式審判程序，附此說明。
據上論斷，應依刑事訴訟法第二百九十九條第一項前段、第二百七十三條之一，毒品
危害防制條例第十條第二項、第十八條第一項前段，刑法第十一條前段、第五十六條
、第四十七條、第四十一條第一項前段、第三十八條第一項第二款，罰金罰鍰提高標
準條例第二條，判決如主文。
本案經檢察官程秀蘭到庭執行職務
中　　　華　　　民　　　國　　九十三　　年　　　六　　　月　　　二　　　日
                          臺灣板橋地方法院刑事第十四庭
                              法　官  楊  明  佳
右正本證明與原本無異。
如不服本判決，應於判決送達後十日內向本院提出上訴狀（應附繕本），上訴於臺灣
高等法院。
                              書記官  黃  炎  煌
中　　　華　　　民　　　國　　九十三　　年　　　六　　　月　　　二　　　日
附錄法條：
修正後毒品危害防制條例第十條
施用第一級毒品者，處六月以上五年以下有期徒刑。
施用第二級毒品者，處三年以下有期徒刑。
